---
title: "Risque de crédit"
author: "Alioune Badara  Thiam"
date: "2025-12-18"
output: pdf_document
---

##  Modélisation du risque de crédit :  
Dans ce projet , nous allons modéliser le risk de crédit en utilisant de frame multilangue 
spark  et une application web  Rshiny .  

```{r}
# packages 
library(sparklyr)
library(dplyr)
library(tidymodels)
library(Amelia)
library(naniar)
```

# les versions dispoibles :  

```{r}
spark_available_versions()
```

# installation d'un cluster  : 

```{r}
spark_install(version = '3.5')

```

# connection locale à une version( clusters) : 

```{r}
sc= spark_connect( 
         master = 'local', 
         version= "3.5"
    )
sc
```

# Lecture des données dans spak  :   
```{r}
df = spark_read_csv(
              sc,
              path = "credit_risk_dataset.csv", 
              header =TRUE, # indique la première de df correspond aux variables 
              delimiter = ","  
            )
df%>% 
 head()
```

# type de données  
```{r}
 # class 
 class(df)
```
Bien que on a un objet spark main on peut pas un dataframe R , main, on peut utiliser 
un fonction de R(dplyr) pour manipuler spark   : 

# dimension de df :  
```{r}
# le nombre de col :
 sdf_ncol(df)
 # nombe de ligne :
 sdf_nrow(df)
```

# stucture des données : 
```{r}
df %>% 
  glimpse()
```
# Description de données  : 

```{r}
sdf_describe(df)
```

## Analyse des donnéées  et traitement des données  :
 analyse des graphqure: 
```{r}
NbrMissingValues= function(col){ 
                 df%> 
  }
```












